臺灣士林地方法院民事判決  
111年度訴字第176號
原      告  廖冠儒  
被      告  楊晶瑩  
上列當事人間因被告詐欺案件（110年度易字第168號），原告提
起刑事附帶民事訴訟請求損害賠償事件（110年度附民字第214號
），經本院刑事庭裁定移送前來，本院於民國111年4月21日言詞
辯論終結，並判決如下：
    主  文
被告應給付原告新臺幣柒拾萬元，及自民國一百一十年三月二十
八日起至清償日止，按年息百分之五計算之利息。
本判決第一項，原告以新臺幣貳拾肆萬元為被告供擔保後，得假
執行，但被告以新臺幣柒拾萬元為原告預供擔保，得免為假執行
。
    事實及理由
一、原告起訴原請求被告給付新臺幣（下同）75萬元及遲延利息
    ，嗣更正請求金額為70萬元（見本院卷第76頁），經核係基
    於同一基礎事實，並減縮聲明，依照民事訴訟法第255條第1
    項但書第2、3款之規定，應屬合法，先予敘明。
二、原告起訴主張：被告將自己所有台北富邦商業銀行、帳號00
    0000000000之帳戶（下稱系爭帳戶）交予真實姓名年籍不詳
    、自稱「李威廉」之成年男子使用，嗣民國109年3月間，真
    實姓名年籍不詳之成年人透過通訊軟體向伊佯稱投資「鼎盛
    智能投資」網站能賺錢等語，伊因此陷於錯誤，遂於同月11
    日上午10時15分許將70萬元匯入系爭帳戶，被告則依李威廉
    指示，於同日上午11時12分至銀行臨櫃提領上開款項並轉交
    予李威廉，致伊受有財產上損害70萬元，爰依侵權行為之法
    律關係，提起本件訴訟，請求被告如數給付等語，並聲明：
    ㈠被告應給付原告70萬元，及自起訴狀繕本送達翌日起至清
    償日止，按年息5％計算之利息；㈡願供擔保請准為假執行。
三、被告則以：伊也遭到欺騙，並未為本件詐欺，且現在監執行
    中，無力還款等語等語，資為抗辯。
四、兩造不爭執事項（見本院卷第78頁）：
  ㈠被告將系爭帳戶交付給「李威廉」使用，嗣原告將70萬元匯
    入系爭帳戶，再由被告提領款項交付「李威廉」。
  ㈡被告因前開行為，遭本院以110年度易字第168號刑事判決判
    處罪刑確定在案。
五、得心證之理由：
  ㈠按因故意或過失，不法侵害他人之權利者，負損害賠償責任
    。故意以背於善良風俗之方法，加損害於他人者亦同；數人
    共同不法侵害他人之權利者，連帶負損害賠償責任。不能知
    其中孰為加害人者亦同，民法第184條第1項、第185條第 1
    項分別定有明文。又所謂共同侵權行為，係指數人共同不法
    對於同一之損害，與以條件或原因之行為。加害人於共同侵
    害權利之目的範圍內，各自分擔實行行為之一部，而互相利
    用他人之行為，以達其目的者，仍不失為共同侵權行為人，
    而應對於全部所發生之結果，連帶負損害賠償責任。
  ㈡經查，原告遭詐騙款項70萬元，被告將系爭帳戶提供予他人
    ，並依指示提領款項等節，經本院以110年度易字第168號刑
    事判決判處罪刑確定等情，為兩造所不爭執（見本院卷第78
    頁），並有前開刑事案卷電子卷證可資為憑，自堪信為真實
    。至於被告雖以前詞置辯云云，然其曾與「李威廉」對話稱
    「如果你們覺得無所謂，就都丟給我膽（應為擔），沒關係
    我短邢（應為刑）三個月」、「你們上面很不負責任，也推
    給你擔，我不想害你」等語（見本院卷第77頁），顯見被告
    主觀上已知所為乃違法之事，況被告106年間甫因提供金融
    帳戶供詐騙集團使用而遭判處罪刑（見本院卷第78頁），益
    徵其主觀上知悉將提供帳戶予不明人士一事業已觸法，並非
    單純遭他人欺騙，故被告所辯難謂可採。本件中被告不僅提
    供帳戶，更進一步代為領取款項，與該詐騙集團成員相互分
    工利用他人之行為詐欺原告，且各行為與原告所受損害間有
    相當因果關係，揆諸前開說明，被告自應與該詐騙集團成員
    就全部發生之結果，連帶負損害賠償責任，亦不因實際獲取
    犯罪所得為若干，而有不同，故原告請求被告賠付，應屬有
    據。
六、綜上所述，原告依據侵權行為之法律關係，請求被告給付70
    萬元，及自起訴狀繕本送達翌日即110年3月28日（見110年
    度附民字第214號卷第21頁）起至清償日止，按年息5％計算
    之利息，為有理由，應予准許。
七、又，原告陳明願供擔保，聲請宣告假執行，經核合於法律規
    定，酌定相當之擔保金額宣告之，並依職權宣告被告得供擔
    保免為假執行。
八、末按法院認附帶民事訴訟確係繁雜，非經長久時日不能終結
    其審判者，得以合議裁定移送該法院之民事庭；其因不足法
    定人數不能合議者，由院長裁定之；前項移送案件，免納裁
    判費，刑事訴訟法第504條第1項、第2項定有明文。查本件
    係經本院刑事庭以110年度附民字第214號裁定移送前來，依
    上揭法律規定，免納裁判費，又迄本院言詞辯論終結止，當
    事人並無任何裁判費或其他訴訟費用之支出，自無諭知訴訟
    費用負擔之必要，併此指明。
九、本件事證已臻明確，兩造其餘主張陳述及所提之證據，經審
    酌後於本件判決結果無影響，爰不逐一論述，附此敘明。
十、據上論結，原告之訴為有理由，判決如主文。
中　　華　　民　　國　　111 　年　　4 　　月　　29　　日
                  民事第三庭法　官  劉育琳　
以上正本係照原本作成。
如對本判決上訴，應於判決送達後20日內向本院提出上訴狀，若
委任律師提起上訴者，應一併繳納上訴審裁判費，否則本院得不
命補正逕行駁回上訴。
中　　華　　民　　國　　111 　年　　4 　　月　　29　　日
                            書記官  邱勃英